臺灣臺北地方法院刑事附帶民事訴訟判決
110年度重附民字第56號
原     告   何顏媛美  

            何宜哲
被      告  何宗英


            江美玉

            張譽瀚
            台灣工銀租賃股份有限公司

法定代理人  林杇柴
被      告  許明郭
            葉銳生
            邵正明
            黃肇振
            官柏宇
            王輝湧
            李婉菁
            華南商業銀行股份有限公司

法定代理人  張雲鵬
被      告  葉慶瑞
            黃仲平

            陳麗華

            毛懿君
            李俊宏
            陳俊宏

            凌宏亮


訴訟代理人  陳懿璿律師
            黃郁珊律師
            蔡慧玲律師
上列被告因違反銀行法等案件（106年度金重訴字第21號），經
原告提起附帶民事訴訟，本院判決如下：
    主  文
原告之訴及假執行之聲請均駁回。
    理  由
一、原告起訴主張：被告何宗英、江美玉、張譽瀚（下稱何宗英
    等3人）等鼎興集團人員，與被告華南商業銀行股份有限公
    司（下稱華南銀行）及所屬職員即被告葉慶瑞、黃仲平、陳
    麗華、毛懿君、李俊宏（下稱葉慶瑞等華南銀行人員）、陳
    俊宏、凌宏亮，及與被告台灣工銀租賃股份有限公司（下稱
    工銀租賃公司）其所屬職員即被告許明郭、葉銳生、邵正明
    、黃肇振、官柏宇、王輝湧、李婉菁（下稱許明郭等工銀租
    賃公司人員），裡應外合進行非法應收款融資，致原告何顏
    媛美、何宜哲均陷於錯誤，就鼎興集團對被告工銀租賃公司
    之債務共同簽發面額新臺幣（下同）9,625萬元之本票，並
    由被告何顏媛美擔任鼎興集團對被告華南銀行債務之連帶保
    證人，致原告2人對工銀租賃公司共同負有9,240萬元之債務
    ，原告何顏媛美對華南銀行負有1億2,100萬0,154元之債務
    ，爰聲明如民國110年8月5日刑事附帶民事訴訟聲請狀所載
    。
二、按因犯罪而受損害之人，於刑事訴訟程序得附帶提起民事訴
    訟，對於被告及依民法負賠償責任之人，請求回復其損害；
    法院認為原告之訴不合法或無理由者，應以判決駁回之，刑
    事訴訟法第487條第1項、第502條第1項分別定有明文。但其
    請求回復之損害，以被訴犯罪事實所生之損害為限，否則縱
    令得依其他事由，提起民事訴訟，亦不得於刑事訴訟程序附
    帶為此請求（最高法院60年台上字第633號判例意旨參照）
    。經查，檢察官以被告何宗英、江美玉與被告葉慶瑞等華南
    銀行人員，及與被告許明郭等工銀租賃公司人員，分別基於
    背信之犯意聯絡，以違背職務之行為致生損害於華南銀行及
    工銀租賃公司之財產，並經本院以106年度金重訴字第21號
    認被告何宗英、江美玉、葉慶瑞、黃仲平、陳麗華、毛懿君
    、李俊宏、許明郭、葉銳生確有共同背信犯行而為有罪判決
    ，然依本案被訴事實，原告2人並非因本件背信犯行而受有
    損害之人，甚且原告何顏媛美以自己名義簽具連保書擔任連
    帶保證人之所為，關乎被告何宗英、江美玉與葉慶瑞等華南
    銀行人員共同遂行背信犯行，益無許其提起刑事附帶民事訴
    訟，原告2人所為起訴並非合法，應予駁回。又原告之訴既
    經駁回，其假執行之聲請亦失所附麗，應併予駁回。
三、依刑事訴訟法第502條第1項，判決如主文。
中　　華　　民　　國　　110 　年　　 10　　月　  15 　日
              刑事第十六庭  審判長法  官  胡宗淦
                                  法  官  林幸怡
　　　　　　　　　　　　　　　　　法  官  林呈樵
上正本證明與原本無異。
對本判決如不服非對刑事判決上訴時不得上訴並應於送達後20日
內，向本院提出上訴狀。因疫情而遲誤不變期間，得向法院聲請
回復原狀。
                                  書記官  温偲含
中　　華　　民　　國　　110 　年　　10　　月　　15　　日